

GILIARDI OLIVEIRA

Rua Júlio de Castilhos 235 APTO 506 Morro do Espelho – São Leopoldo – RS

Telefone: (51) 9265-2802 / E-mail: giliardi81@gmail.com

Técnico em Instrumentação com 12 anos de experiência nos mais variados tipos de tecnologia. Excelente experiência em manutenção preventiva e corretiva de instrumentos de processo. Busco oportunidade na área de manutenção com ênfase em automação e processos industriais.

FORMAÇÃO

- Eletrotécnico, Escola Técnica de Portão 1999.
- Eletrônica, Senai Lindolfo Collor 2001.
- Técnico em Instrumentação, Senai CETEMP 2005.
- Ciência da Computação, Unisinos 5º semestre
- Idioma inglês nível intermediário

EXPERIÊNCIA PROFISSIONAL

• 2009 - Atual - Braskem

Cargo: Técnico Instrumentação Sênior.

Principais atividades: Instalação, manutenção de instrumentos. Conhecimentos em CLP Allen Bradley, Triconex e SDCD Foxboro. Manutenção em instrumentação em planta petroquímica.

• 2007-2009 - Petroquímica Triunfo

Cargo: Instrumentista Trainee

Principais atividades: Manutenção preventiva e corretiva em instrumentação. Manutenção elétrica. Manutenção em instrumentação em planta de alta pressão tubular.

• 2006-2007 - Exterran

Cargo: Técnico Jr. de Serviços de Gás

Principais atividades: manutenção e operação de unidades de compressão de gás.